臺灣屏東地方法院刑事判決　　　　　　　　　　　　　　九十年度訴字第七二五號
　　公　訴　人　臺灣屏東地方法院檢察署檢察官
　　被　　　告　甲○○
右列被告因偽造文書等案件，經檢察官提起公訴（九十年度偵字第五三八七號），本
院判決如左：
    主  文
甲○○連續行使偽造私文書，足以生損害於他人，累犯，處有期徒刑拾月。
扣案之簽帳單持卡人存根聯（包括其上所偽造「乙○○」之署押計肆枚）肆紙，及簽
帳單商店存根聯肆紙上所偽造「乙○○」之署押各壹枚，共計肆枚，均沒收之。
    事  實
一、甲○○民國八十五年間因竊盜等案件，經法院判處有期徒刑一年二月，復因竊盜
    遭判處有期徒刑七月，經更定其刑為有期徒刑一年八月，八十七年二月八日執行
    完畢；八十七年間復因竊盜罪經法院判處有期徒刑二年六月，八十九年十一月十
    一日甫執行完畢。猶不知警惕，竟於九十年八月二十六日下午十一時許，侵入屏
    東縣屏東市○○街一三一巷十二弄一號鄭恒輝住處（其妻丙○○○），竊取丙○○○所有之渣打銀行信用卡等物（竊盜部分，業經臺灣高等法院臺南分院以九十
    年度上訴字第一六六一號判處有期徒刑年確定）後，竟另萌生基於為自己不法
    所有之概括犯意，連續於九十年八月二十七、二十八日，在屏東市○○路加油站
    等地，利用丙○○○之渣打銀行信用卡（卡號：00000000000000
    00）為消費工具，偽造丙○○○其子乙○○之署押，並據以偽造乙○○名義之
    簽帳單，持之為汽車加油、購買手機等消費，加油金額分別為新台幣（下同）五
    百元、四百元、四百二十元，另摩托羅拉Ｖ６６銀色手機一支為一萬六千元，共
    計詐得一萬七千三百二十元，均足以生損害於乙○○、丙○○○二人，嗣因騎贓
    車為警帶回而查獲上情，並扣得上揭簽帳單（公訴人漏載）四紙。
二、案經屏東縣警察局屏東分局報請臺灣屏東地方法院檢察署檢察官偵查起訴。
    理  由
一、訊據被告甲○○對於右揭事實坦承不諱，核與證人鄭恒輝之證述情節相符，此外
    ，復有扣案之簽帳單四紙、鄭恒輝具領之贓物保領結影本、英商渣打銀行台北分
    行九十一年一月九日91渣信字第二六號函、財團法人聯合信用卡處理中心九十一
    年一月十四日91聯卡會服字第二六號、第二七號函在卷足參，被告自白應認與事
    實相符，其犯行洵堪認定，應依法論科。
二、核被告甲○○所為，係犯刑法第二百十六條、第二百十條之行使偽造文書罪及同
    法第三百三十九條第一項之詐欺取財罪。被告偽造乙○○署押之行為，為偽造私
    文書之階段行為；而偽造文書後，持之行使，偽造文書之低度行為，為行使偽造
    文書之高度行為所吸收，均不另論罪。被告先後四次行使偽造文書及四次詐欺取
    財之犯行，均時間緊接，犯罪構成要件相同，顯係各基於概括犯意為之，應各依
    連續犯規定論以一罪，並加重其刑。被告所犯之連續行使偽造私文書罪與連續詐
    欺取財罪間，有方法、目的之牽連關係，應從一重之連續行使偽造私文書罪處斷
    。又被告前因多次竊盜案件，經法院判處有期徒刑一年二月、七月、二年六月，
    八十九年十一月十一日甫執行完畢，有臺灣屏東地方法院法務部在監在押資料表
    、臺灣高等法院被告全國前案紀錄表及臺灣屏東地方院檢察署刑案資料查註紀錄
    表各乙份在卷可按，其五年之內再犯此有期徒刑以上刑之本罪，為累犯，應依法
    加重其刑，並依法遞加重之。爰審酌被告圖不勞而獲之犯罪動機、目的、手段、
    所生危害、詐得金額一萬七千三百二十元，及其犯罪後坦承犯行、態度良好等一
    切情狀，處如主文所示之刑，以資儆懲。
三、至於扣案之簽帳單持卡人存根聯四紙，為被告所有且係犯罪所得之物，業據供明
    在卷，應依刑法第三十八條第一項第三款宣告沒收之。另簽帳單商店存根聯四紙
    ，其上所偽造「乙○○」之署押共計四枚，雖未扣案，然不能證明業已滅失，應
    依刑法第二百十九條規定，不論屬於犯人與否，應併予宣告沒收之。而扣案簽帳
    單持卡人存根聯四紙上所偽造「乙○○」之署押計肆枚，因該簽帳單已宣告沒收
    ，其上所偽造之署押自無重為沒收之必要，附此敘明。
據上論斷，應依刑事訴訟法第二百九十九條第一項前段，刑法第五十六條、第二百十
六條、第二百十條、第三百三十九條第一項、第五十五條、第四十七條、第三十八條
第一項第三款、第二百十九條，判決如主文。
本案經檢察官蔣忠義到庭執行職務
中      華      民      國      九十一      年      四      月    九    日
                                      臺灣屏東地方法院刑事第二庭
                                          審判長法  官  吳永宋
                                    法  官  陳松檀
                                                法  官  李淑惠
右正本證明與原本無異。
如不服本判決應於收受本判決後送達後十日內向本院提出上訴書狀，其未敘述上訴理
由者，並得於提起上訴後十日內向本院補提理由書狀（均須按他造當事人之人數附繕
本 ）「切勿逕送上級法院」
                                          書記官        魏慧夷
中      華      民      國      九十一      年      四      月    九    日
附錄論罪法條
刑法第二百一十六條
 (行使偽造變造或登載不實之文書罪)
行使第二百十條至第二百十五條之文書者，依偽造、變造文書或登載不實事項或使登
載不實事項之規定處斷。
刑法第二百一十條
 (偽造變造私文書罪)
偽造、變造私文書，足以生損害於公眾或他人者，處五年以下有期徒刑。
刑法第三百三十九條
 (普通詐欺罪)
意圖為自己或第三人不法之所有，以詐術使人將本人或第三人之物交付者，處五年以
下有期徒刑、拘役或科或併科一千元以下罰金。
以前項方法得財產上不法之利益或使第三人得之者，亦同。
前二項之未遂犯罰之。
